【裁判字號】    96,交訴,83
【裁判日期】    970327
【裁判案由】    公共危險等
【裁判全文】
臺灣士林地方法院刑事判決              96年度交訴字第83號
公  訴  人  臺灣士林地方法院檢察署檢察官
被      告  丙○○
上列被告因公共危險等案件，經檢察官提起公訴（96年度偵字第
7175號），本院判決如下：
    主  文
丙○○駕駛動力交通工具肇事，致人受傷而逃逸，處有期徒刑陸
月，如易科罰金以新臺幣壹仟元折算壹日，減為有期徒刑參月，
如易科罰金以新臺幣壹仟元折算壹日；緩刑貳年。
被訴過失傷害部分公訴不受理。
    事  實
一、丙○○為營業小客車（俗稱計程車）駕駛，為從事駕駛業務
    之人，其於民國96年2 月3 日上午8 時30分許，駕駛車牌04
    2-EL號營業小客車，沿臺北市大同區○○○路由南往北方向
    行駛，將近環河北路與昌吉街交岔路口，應注意轉彎車應禮
    讓直行車先行，且應注意變換車道時該變換車道之後方來車
    距離，隨時保持必要之安全措施，依當時現場天候晴，路面
    無缺陷且無施工，亦無障礙物，並無不能注意之情形，竟疏
    未注意外側車道之後方來車，貿然自內側車道變換至外側車
    道，適甲○○騎駛車牌TM5-328 號輕型機車，自同向外側車
    道行駛至該處，見狀避煞不及，所騎機車車頭碰撞該營業小
    客車右後方車身，造成該機車與甲○○倒地，甲○○受有左
    側肱骨髁粉碎性骨折之普通傷害（業務過失傷害部分另為不
    受理判決如后）。詎發生車禍後，丙○○並未採取任何救護
    措施，即駕車逃逸離開現場。案經路過民眾記下丙○○所駕
    駛上開營業小客車之車號後，告知甲○○報警，丙○○約20
    分鐘始返回現場，而為警查悉上情。
二、案經臺北市政府警察局大同分局報告臺灣士林地方法院檢察
    署檢察官偵查起訴。
    理  由
壹、有罪部分：
一、上開被告丙○○駕駛上開營業小客車車禍肇事，致告訴人甲
    ○○受傷而逃逸之犯罪事實，業經被告丙○○於本院審理中
    供承不諱，核與證人即告訴人甲○○於警詢、檢察官偵查中
    證述（檢察官及被告均同意有證據能力）及本院審理中之結
    證之情節相符，且經證人即承辦警員乙○○於本院審理中結
    證明確，並有道路交通事故調查報告表(一)、(二)、道路交通事
    故現場圖、道路交通事故補充資料表及談話紀錄表、新光吳
    火獅紀念醫院出具告訴人傷勢之診斷證明書1 紙、肇事機車
    、營業小客車及現場照片8 張、馬偕紀念醫院96年11月28日
    馬院醫事字第0960004037號函1 紙在卷可憑，應甚明確，而
    堪認定，被告於本院審理中認罪前否認肇事逃逸之辯解，應
    屬卸責之詞，尚難採信。按被告丙○○於車禍致告訴人甲○
    ○受傷後，不但未予甲○○必要之救護處理，而且未說明任
    何理由，又未留下任何聯絡方式及確認其身份之資料，即趁
    機駕車駛離現場而逃逸，經過20分鐘後因不明原因始返回現
    場。足認被告駕駛動力交通工具肇事，致人受傷而逃逸之犯
    行洵堪認定。
二、核被告所為，係犯刑法第185 條之4 駕駛動力交通工具肇事
    致人受傷而逃逸罪。爰審酌被告駕駛車輛發生交通事故後，
    對於告訴人未施予必要救護，並趁機駕車逃逸，及其犯罪之
    動機、目的、手段、告訴人因被告肇事所受傷害之程度尚非
    重大，告訴人與被告於本院審理中已達成和解，當場給付被
    害人現金新臺幣5,200 元作為賠償等一切情狀，量處如主文
    所示之刑，並諭知其易科罰金之折算標準。又被告係於96年
    4 月24日以前犯本罪，應依中華民國96年罪犯減刑條例第2
    條第1 項第3 款之規定減其宣告刑期2 分之1 ，並諭知其易
    科罰金之折算標準。末查，被告未曾因故意犯罪受有期徒刑
    以上刑之宣告，此有臺灣高等法院被告前案紀錄表1 份在卷
    可稽，此次因一時失慮偶罹刑典，事後已坦承犯行，深具悔
    意，賠償告訴人之損害，其經此教訓，應知所警惕而無再犯
    之虞，本院因認所宣告之刑，以暫不執行為適當，爰依刑法
    第74條第1 項第1 款之規定宣告緩刑2 年，以啟自新。
貳、公訴不受理部分：
一、公訴意旨另略以：被告丙○○於事實欄所載之時、地駕駛車
    牌042-EL號營業小客車，因業務過失造成告訴人甲○○受有
    頭部外傷合併多處擦傷等普通傷害，認其另涉犯刑法第284
    條第2 項前段之業務過失傷害罪嫌等語。
二、按告訴乃論之罪，告訴人於第一審辯論終結前得撤回其告訴
    ，又告訴經撤回者，應諭知不受理之判決，刑事訴訟法第23
    8 條第1 項、第303 條第3 款分別定有明文。
三、查本件告訴人甲○○告訴被告丙○○業務過失傷害案件，起
    訴書認係觸犯刑法第284 條第2 項前段之罪，依同法第287
    條前段之規定，須告訴乃論。茲據告訴人甲○○於本院審理
    中已撤回該部分之告訴，此有刑事撤回告訴狀1 紙在卷可稽
    （參見本院卷第119 頁），依照首開說明，爰不經言詞辯論
    ，就此部分逕為不受理之諭知。
據上論斷，應依刑事訴訟法第299 條第1 項前段、第303 條第3
款、第307 條，中華民國96年罪犯減刑條例第2 條第1 項第3 款
、第7 條、第9 條，刑法第185 條之4 、第41條第1 項前段，第
74條第1 項第1 款，刑法施行法第1 條之1 第1 項、第2 項前段
，判決如主文。
本案經檢察官徐名駒到庭執行職務。
中    華    民    國    97    年    3     月    27    日
                  刑事第一庭審判長法  官  洪英花
                                  法  官  林清吉
                                  法  官  雷雯華
以上正本證明與原本無異。
如不服本判決，應於收受送達後10日內向本院提出上訴書狀，其
未敘述上訴理由者，應於上訴期間屆滿後20日內向本院補提理由
書狀（均須按他造當事人之人數附繕本）。
                                  書記官  陳如玲
中    華    民    國    97    年    3     月    27    日
附錄本案論罪科刑法條全文
刑法第185條之4
駕駛動力交通工具肇事，致人死傷而逃逸者，處6月以上5年以下
有期徒刑。


司法院資訊處製作；財團法人民間司法改革基金會備份。
